ACORDAO-COMPLETO-2367562

ACÓRDÃO DE RELAÇÃO

ACÓRDÃO DE RELAÇÃO 1972/2019 ATA 31/2019 - PLENÁRIO

Acórdão 1972/2019-TCU-Plenário
Vistos estes autos de representação formulada pela empresa Ecoport Serviço Ltda., acerca de possíveis irregularidades no Pregão Eletrônico 08/2019, conduzido pela Secretaria de Saúde Indígena – Distrito Sanitário Especial Indígena Potiguara (Sesai/Disei/PB) , cujo objeto é a contratação de serviços continuados de limpeza, asseio e conservação, com fornecimento de insumos diversos (materiais, utensílios, suprimentos, máquinas, equipamentos, entre outros) . O valor estimado da contratação é de R$ 783.382,97, com vigência de 12 meses, prorrogável.
Considerando que a representante alegou, em suma;
i) irregularidade no prazo a ela concedido pelo pregoeiro para apresentar a planilha de preços;
ii) embora tenha apresentado proposta de valor inferior ao da empresa declarada vencedora, foi desclassificada nos lotes 1, 2 e 3 e no item 26, por força de erros nas planilhas de custo que poderiam ser sanados se solicitado pelo pregoeiro, o que não ocorreu;
iii) o pregoeiro a desclassificou sem conceder oportunidade de realizar ajuste na planilha e sem pedir explicação dos itens considerados zerados na planilha, que decorreram do fato de a empresa ser optante do Simples Nacional;
considerando que a representante requereu, ao final, concessão de medida cautelar com a finalidade de suspender o andamento do pregão, e, no mérito, seja anulada a decisão que a desclassificou, declarando-a vencedora do certame;
considerando que o posicionamento uniforme da Secretaria de Controle Externo de Aquisições Logísticas – Selog foi no sentido de conhecer da representação, para, no mérito, considerá-la improcedente, negando-se o pedido de concessão de cautelar e arquivando-se o processo, em razão do seguinte:
i) a cronologia extraída da ata do pregão demonstrou não assistir razão à representante quanto à atuação do pregoeiro na concessão de prazos para apresentação das propostas;
ii) a empresa representante teve mais de duas horas para apresentar o anexo da proposta para o Grupo 3, o que contradiz o que alegou nesta representação;
iii) na análise do recurso administrativo interposto pela representante, o pregoeiro fundamentou sua conduta no art. 25, §6º, do Decreto 5.450/2005;
iv) não se verificou inconformidade nos prazos concedidos pelo pregoeiro à empresa Suprema Empreendimentos Eireli, vencedora do certame;
v) a planilha de formação de preços da Ecoport registrou valores para materiais e equipamentos incompatíveis com a metodologia de cálculo adotada na Planilha de Custos e Formação de Preços disponibilizada no Sistema Comprasnet aos licitantes, como Anexo IV ao edital, mas que a Ecoport não utilizou ou não juntou à sua proposta. Foi juntada outra planilha, sem a totalidade do conteúdo do Anexo IV e sem as fórmulas de cálculo e desacompanhadas de justificativas para os valores adotados;
vi) pela materialidade dos erros relatados pela unidade técnica, verificados na planilha de formação de preços e seus anexos, assiste razão ao pregoeiro na desclassificação da proposta da Ecoport, sem a realização de diligência, por não vislumbrar a possibilidade de a empresa retificar a planilha sem provocar a majoração do preço total ofertado, o que é vedado pelas disposições do item 7.9 do Anexo VII-A da IN 5/2017-Seges/MP e a jurisprudência pacífica deste Tribunal, e.g. dos Acórdãos 2.371/2009 – Ministro Benjamin Zymler, e 830/2018 e 1.487/2019 - Ministro-Substituto André Luís de Carvalho, todos do Plenário;
vii) não está presente o pressuposto da fumaça do bom direito que justifique adoção de medida cautelar;
considerando, finalmente, o disposto no inciso III, do art. 143, do Regimento Interno do TCU;
os ministros do Tribunal de Contas da União, reunidos em sessão de Plenário, ACORDAM, por unanimidade, de acordo com os pareceres emitidos nos autos com fundamento no art. 113, §1º, da Lei 8.666/1993 e nos arts. 169, inciso V, 235, 237, inciso VII, e 250, inciso I, do Regimento Interno do TCU, em:
a) conhecer desta representação e considerá-la improcedente;
b) indeferir o pedido de cautelar formulado pela representante;
c) dar ciência desta deliberação e da instrução da unidade técnica à peça 13 à representante e à Secretaria de Saúde Indígena – Distrito Sanitário Especial Indígena Potiguara (Sesai/Disei/PB) ; e
d) arquivar o presente processo.
1. Processo TC-Processo 021.877/2019-0 (REPRESENTAÇÃO) 
1.1. Classe de Assunto: VII.
1.2. Representante: Ecoport Serviços de Engenharia e Tercerização (CNPJ 20.051.756/0001-77) .
1.3. Unidade: Secretaria Especial de Saúde Indígena – Distrito Sanitário Especial Indígena Potiguara.
1.4. Relatora: ministra Ana Arraes.
1.5. Representante do Ministério Público: não atuou.
1.6. Unidade Técnica: Secretaria de Controle Externo de Aquisições Logísticas – Selog.
1.7. Representação legal: não há.
1.8. Determinações/Recomendações/Orientações: não há.

Secretaria Especial de Saúde Indígena - Distrito Sanitário Especial Indígena Potiguara.

Ecoport Serviços de Engenharia e Tercerização (CNPJ 20.051.756/0001-77).

ANA ARRAES

não há.

Não atuou.

REPRESENTAÇÃO (REPR)

Secretaria de Controle Externo de Aquisições Logísticas - Selog.